【裁判字號】    90,台非,9
【裁判日期】    900104
【裁判案由】    違反毒品危害防制條例
【裁判全文】
最高法院刑事判決                                      九十年度台非字第九號
    上訴人  最高法院檢察署檢察總長
    被  告  甲○○
右上訴人因被告違反毒品危害防制條例案件，對於台灣台中地方法院中華民國八十九
年四月十三日第一審確定判決（八十九年度沙簡字第一九二號，檢察官聲請簡易判決
處刑案號：台灣台中地方法院檢察署八十九年度毒偵字第一八○一號），認為違法，
提起非常上訴，本院判決如左：
    主  文
原判決撤銷。
甲○○公訴不受理。
    理  由
非常上訴理由稱：「按依法應於審判期日調查之證據未予調查，致適用法令違誤，而
顯然於判決有影響者，該項確定判決，即屬判決違背法令。曾經司法院大法官會議以
釋字第一八一號解釋在案。又：已經提起公訴或自訴之案件，在同一法院重行起訴者
，應諭知不受理之判決。檢察官就犯罪事實一部起訴者，其效力及於全部。刑事訴訟
法第三百零三條第二款、第二百六十七條各有明文規定。本件被告因自（民國）八十
八年十月底起，至八十九年一月十二日止，犯連續施用第二級毒品安非他命罪，已經
台灣台中地方法院檢察署檢察官於八十九年三月六日、以八十九年度毒偵字第一六二
一號提起公訴，並於八十九年三月二十七日繫屬於台灣台中地方法院。有該案全卷可
稽。其於八十八年十一月二十八日前三日內所犯本件施用第二級毒品安非他命罪，係
在其已被起訴之前開連續犯施用第二級毒品安非他命罪期間內所犯。顯係前開連續犯
之一部，為已經起訴部分效力之所及。檢察官失察，竟又於八十九年三月十四日，以
八十九年度毒偵字第一八○一號聲請簡易判決處刑書，聲請以簡易判決處刑，於同年
 T月三十日繫屬於同一法院，顯係對於已經提起公訴之案件，在同一法院重行起訴。
本件八十九年度毒偵字第一八○一號偵查卷第二頁，『臺灣臺中地方法院檢察署刑案
資料查註紀錄表』有該案紀錄。原審未依該項資料調查明白，依法為公訴不受理之判
決，竟仍為論罪科刑之諭知，顯屬違法。案經確定，且不利於被告。爰依刑事訴訟法
第四百四十一條、第四百四十三條提起非常上訴，用予救濟。」
本院按已經提起公訴之案件，在同一法院重行起訴者，應諭知不受理之判決；檢察官
就犯罪事實一部起訴者，其效力及於全部。刑事訴訟法第三百零三條第二款、第二百
六十七條分別定有明文。本件被告甲○○因自八十八年十月底起至八十九年一月十二
日止，連續在台中縣梧棲鎮○○路○段三七○巷五十二號施用第二級毒品安非他命之
犯行，業經台灣台中地方法院檢察署檢察官於八十九年三月六日、以八十九年度毒偵
字第一六二一號違反毒品危害防制條例案件提起公訴，並於八十九年三月二十七日繫
屬於台灣台中地方法院，而於同年五月三日判處罪刑（有期徒刑伍月，如易科罰金以
參佰元折算壹日），於同年五月底判決確定，有該案件全卷可稽。其於八十八年十一
月二十八日前三日內施用第二級毒品安非他命之犯行，既係在其已被起訴之前案連續
犯施用第二級毒品安非他命之犯罪期間內所犯，顯係基於同一施用第二級毒品安非他
命之概括犯意，而犯同一之罪名，為前開連續犯行為之一部，應為已經起訴部分之效
力所及。同署檢察官失察，復於八十九年三月十四日，就被告於八十八年十一月二十
八日前三日內某時在不詳地點施用第二級毒品安非他命之犯行，以該署八十九年度毒
偵字第一八○一號聲請簡易判決處刑書，向台灣台中地方法院聲請以簡易判決處刑，
而於同年三月三十日繫屬於該法院（嗣經該法院於八十九年四月十三日以八十九年度
沙簡字第一九二號判決科處有期徒刑參月，如易科罰金以參佰元折算壹日，於八十九
年十月間判決確定），亦有該案偵審卷宗可稽，顯係對於已經提起公訴之案件，在同
一法院重行起訴（依刑事訴訟法第四百五十一條第三項規定，簡易判決處刑之聲請，
與起訴有同一之效力）。依首揭說明，就後起訴部分（並判決確定在後），即應為公
訴不受理之判決。原審竟為科刑之判決，顯屬違法。案經確定，且於被告不利，非常
上訴意旨，執以指摘，洵有理由，爰將原判決撤銷，改判公訴不受理，以資糾正。又
本件係原審依檢察官聲請簡易判決處刑書而為簡易判決，並未踐行於審判期日調查辯
論之程序，非常上訴意旨指摘原審未審酌偵查卷附「臺灣臺中地方法院檢察署刑案資
料查註紀錄表」，為有應於審判期日調查證據而未予調查之違背法令，尚有誤會，併
予敘明。
據上論結，應依刑事訴訟法第四百四十七條第一項第一款但書、第三百零三條第二款
，判決如主文。
中      華      民      國     九十     年      一      月      四      日
                              最高法院刑事第九庭
                                  審判長法官  曾  有  田
                                        法官  陳  宗  鎮
                                        法官  劉  介  民
                                        法官  魏  新  和
                                        法官  孫  增  同
      右正本證明與原本無異
                                              書  記  官
中      華      民      國     九十     年      一      月      八      日


司法院資訊處製作；財團法人民間司法改革基金會備份。
